# 企业新增未来无法持续取得公允价值的投资性房地产的疑问

提问人：331975903 时间：2022-12-03 17:31:56
陈 版主好版主好 对于已经采用公允价值对投资性房地产进行后续计量的企业，现在新增未来无法持续取得公允价值的投资性房地产，如何处理？
根据会计准则讲解的规定“在极少数情况下，采用公允价值对投资性房地产进行后续计量的企业，有证据表明，当企业首次取得某项非在建投资性房地产（或某项现有房地产在完成建 造或开发活动或改变用途后首次成为投资性房地产）时，该投资性房地产的公允价值不能持续可靠取得的，应当对该投资性房地产采用成本模式计量直至处置，并且假设无残值。”
问题 1 ：根据会计准则讲解的规定，现在取得预计无法持续取得公允价值的投资性房地产，就还是用成本模式计量？
问题 2 ：如果新增的投资性房地产用成本模式计量，不是和以下规定相矛盾吗？
《企业会计准则第 3 号——投资性房地产》第十二条的规定，已采用公允价值模式计量的投资性房地产，不得从公允价值模式转为成本模式。
《企业会计准则第 3 号——投资性房地产》应用指南的规定，企业只能采用一种模式对投资性房地产进行后续计量，不得同时采用两种计量模式。
问题 3 ：如果以前用公允价值模式计量的投资性房地产是 10 亿元，现在新增的成本模式计量也是 20 亿元，也是两个计量模式并行吗？会不会存在以前用公允价值模式计量是一项会计差错？
以上疑问，谢谢陈版主解惑。

回答人：chenyiwei
1 、作为特例，按照讲解所述方法处理。
2 、这是一种特殊处理，且仅针对不能持续取得公允价值的投资性房地产不重大的情况，预期这是极其少见的情况，与总体的处理原则无重大矛盾。
3 、如新增不能持续取得公允价值的投资性房地产是重大的，则需考虑以前年度采用公允价值模式是否恰当，必要时进行前期差错更正处理。
另外还需要注意：《讲解 2010 》发布于 2010 年，当时《企业会计准则第 39 号——公允价值计量》尚未发布。 2014 年内，《企业会计准则第 39 号——公允价值计量》发布后，理论上不应再存在此类不能持续取得公允价值的投资性房地产，理论上所有金融资产和非金融资产均可按照该准则的原则计量公允价值。